臺灣臺北地方法院刑事判決
109年度審易字第1769號
公  訴  人  臺灣臺北地方檢察署檢察官
被      告  龍灝  




上列被告因竊盜案件，經檢察官提起公訴（109年度偵緝字第797
號），本院判決如下：
    主  文
龍灝犯竊盜罪，處罰金新臺幣伍仟元，如易服勞役，以新臺幣壹
仟元折算壹日。
    事  實
一、龍灝於民國108年9月28日下午4時40分許，在臺北市○○區
　　○○路000○0號自助餐店內，見陳憶嫻用餐時疏於管理其財
　　物，竟意圖為自己不法之所有，徒手竊取陳憶嫻置於座位旁
　　之塑膠袋（內含現金新臺幣【下同】1,200元、提款卡2張及
　　鑰匙1串）得手。嗣經陳憶嫻發現裝有財物之塑膠袋不見，
　　請店員調閱店內監視器畫面後發覺係龍灝拿走，偕同店員向
　　仍在店內之龍灝取回上開財物，並報警處理，始悉上情。
二、案經陳憶嫻訴由臺北市政府警察局中山分局報請臺灣臺北地
    方檢察署（下稱臺北地檢署）檢察官偵查起訴。
    理  由
壹、程序部分
一、按法院認為應科拘役、罰金或應諭知免刑或無罪之案件，被
    告經合法傳喚無正當理由不到庭者，得不待其陳述逕行判決
    ，刑事訴訟法第306條定有明文。本案被告龍灝經合法傳喚
　　，於本院110年9月30日審理期日無正當理由不到庭，有本院
    送達證書2份、刑事報到單1份(見本院卷第473頁、第475頁
　　、第495頁)在卷可參，而本院認本案係應科罰金之案件，揆
    諸上開規定，爰不待其陳述，逕為一造辯論判決。
二、次按被告以外之人於審判外之陳述雖不符刑事訴訟法第159
　　條之1至之4等規定，而經當事人於審判程序同意作為證據，
　　法院審酌該言詞陳述或書面陳述作成時之情況，認為適當者
　　，得為證據；當事人、代理人或辯護人於法院調查證據時，
　　知有刑事訴訟法第159條第1項不得為證據之情形，而未於言
　　詞辯論終結前聲明異議者，視為有前項之同意，同法第159
　　條之5定有明文。該法之立法意旨在於傳聞證據未經當事人
　　之反對詰問予以核實，原則上先予排除。惟若當事人已放棄
　　反對詰問權，於審判程序中表明同意該等傳聞證據可作為證
　　據；或於言詞辯論終結前未聲明異議，基於尊重當事人對傳
　　聞證據之處分權，及證據資料愈豐富，愈有助於真實發見之
　　理念，且強化言詞辯論主義，使訴訟程序得以順暢進行，上
　　開傳聞證據亦均具有證據能力。查下述經本院於審理期日踐
　　行調查證據程序之被告以外之人於審判外陳述，經本院審酌
　　全部卷證資料，認為作成當時之狀態，並無違背個人意思而
　　為陳述或出於違法取供之情形，且無任何反於真實之情事，
　　而檢察官於本院審理中並不爭執證據能力及真實性，另被告
　　對於證據能力部分除未曾聲明異議之外，其經本院合法傳喚
　　後，無正當理由拒不到庭，當屬反對詰問權之放棄，是認該
　　等證據尚屬適當，有證據能力。至本判決所引用之其餘非供
    述證據，並無證據證明係公務員違背法定程序所取得，亦無
    顯有不可信之情況，且經本院於審理期日踐行合法調查程序
　　，該等證據自得作為本案裁判之資料。
貳、實體部分
一、被告於本院審理中經傳喚而未到庭，其於偵訊及本院訊問時
    均矢口否認竊盜之犯行，先於偵訊時辯稱：伊有進入自助餐
    店內，伊沒有拿別人東西云云(見臺北地檢署109年度偵緝字
    第797號【下稱偵緝卷】第36頁)，後於本院訊問時改稱：東
    西係伊拿得沒錯，伊是把東西撿起來，有還給對方，伊不是
    要偷云云(見本院卷第156頁、第262頁、第400頁)。經查：
(一)證人即告訴人陳憶嫻於警詢時證稱：伊於108年9月28日17時
    05分許在臺北市○○區○○路000○0號，發現置放伊財物的塑膠
    袋不見，後伊與該店家調閱店外監視器發現有一名男子於監
    視器時間108年9月28日16時40分以徒手方式拿取伊放置於伊
    用餐時放在一旁之塑膠袋，後伊與店員向該名男子詢問是否
    有拿取伊置放財物的塑膠袋，該名男子回答:「沒有」
　　，伊向他說明伊有看到塑膠袋的手提部位在他攜帶的白色布
    製大提袋內，店員協助將塑膠袋取出，對方才承認有拿取伊
    塑膠袋，後伊與該名男子走出店外，他請伊不要報警，伊堅
    持報警，惟伊與警員到場時，該名男子已不見蹤跡等語（見
    臺北地檢署109年度偵字第4312號【下稱偵卷】第17-18頁）
　　。另證人即自助餐店老闆黃春玉於警詢及偵查中證稱：伊從
    監視器看到被告手上拿告訴人袋子，被告是店之前的客人等
    語(見偵緝卷第64頁、73頁)，並指認「龍灝」即為拿袋子之
    被告，亦有指認犯罪嫌疑人紀錄表1紙在卷可參(見偵緝卷第
    65頁)。
(二)本院勘驗現場監視器檔案，結果如下：被告頭戴棒球帽，身
    穿短袖襯衫灰色西裝長褲，左手持雨傘於當日16時38分許進
    入自助餐店內，走向右側座位區，於16時39分許告訴人將塑
    膠袋1個放置於自助餐店中央座位之長椅上，16時39分許被
    告自右側座位區步行經過中央座位至左側自助餐取餐區，16
    時40分許被告走向告訴人置物之長椅處，微屈身將告訴人之
    塑膠袋取走，並走回右側座位區。17時26分許被告步出自助
    餐店，並於店外等候，隨後告訴人手持遭竊之塑膠提袋，步
    出自助餐店，兩人於自助餐店外交談。17時46分許，告訴人
    向右走離開監視器畫面，被告對著告訴人離去方向喊話。有
    本院勘驗筆錄暨截圖1份在卷可稽(見本院卷第498-499頁、
    第505-539頁)。
(三)本院審酌證人陳憶嫻警詢之證述，與監視器檔案內容互核相
    符，堪信證人陳憶嫻所述均屬真實，足認被告確有趁告訴人
    未注意之際，拿取告訴人塑膠袋（內含現金1,200元、提款
    卡2張及鑰匙1串）並放入自己背袋中之行為，堪信其有竊盜
    之犯行。又告訴人放置塑膠袋位置係座位區長椅上，告訴人
    雖暫時離開位置，然被告為智識正常之人，依常理當可知該
    塑膠袋為座位主人所放置，非無主物，故被告係有意取走
　　，亦堪認定，且被告拿走塑膠袋後，並無詢問該物是否有人
    所有或拿給店家，反係直接放入自己背袋，足認被告有據為
    己有之意，其有竊盜之犯意及主觀不法所有意圖，至為顯然
　　。被告固以上詞置辯，惟其拿取告訴人之物後，並未主動歸
    還，經告訴人詢問後亦否認取走，係因告訴人發現背袋內有
    塑膠袋才索回，是被告所辯，實屬無據，委無足取。
(四)綜上，本件事證明確，被告前開竊盜犯行，堪以認定，應依
　　法論科。
二、論罪科刑
(一)核被告所為，係犯刑法第320條第1項之竊盜罪。
(二)爰審酌被告任意竊取他人財物，法治觀念淡薄，所為實有不
　　該，另考量被告犯後態度、犯罪動機、手段、竊取財物之價
    值、前科素行，及並未與告訴人和解等一切情狀，量處如主
    文所示之刑，並諭知易服勞役之折算標準，以示懲儆。
三、被告竊得之塑膠袋1個(內有現金1,200元、提款卡2張、鑰匙
    1串)，為其犯罪所得，然已由告訴人取回，業如前述，爰依
    刑法第38條之1第5項規定不予宣告沒收或追徵。
據上論斷，應依刑事訴訟法第299條第1項前段、第306條，刑法
第320條第1項、第42條第3項前段，刑法施行法第1條之1第1項，
判決如主文。
本案經檢察官朱玓提起公訴，檢察官吳春麗到庭執行職務。　　
中　　華　　民　　國　　110 　年　　10　　月　　21　　日
　　　　　　　　　刑事第二十二庭法　官  廖棣儀　
上正本證明與原本無異。 
如不服本判決應於收受送達後20日內向本院提出上訴書狀，並應
敘述具體理由；其未敘述上訴理由者，應於上訴期間屆滿後20日
內向本院補提理由書（均須按他造當事人之人數附繕本）「切勿
逕送上級法院」。告訴人或被害人如對於本判決不服者，應具備
理由請求檢察官上訴，其上訴期間之計算係以檢察官收受判決正
本之日期為準。 因疫情而遲誤不變期間，得向法院聲請回復原
狀。
                                書記官  林志忠 
中　　華　　民　　國　　110 　年　　10　　月　　21　　日
附錄本案論罪科刑法條全文：
中華民國刑法第320條
意圖為自己或第三人不法之所有，而竊取他人之動產者，為
竊盜
罪，處 5 年以下有期徒刑、拘役或 50 萬元以下罰金。
意圖為自己或第三人不法之利益，而竊佔他人之不動產者，依前
項之規定處斷。
前二項之未遂犯罰之。